臺灣高等法院高雄分院民事裁定　　　　　 96年度抗字第191號
抗　告　人　甲○○
上列抗告人與相對人台灣中小企業銀行股份有限公司間假處分事
件，抗告人對於民國96年5 月5 日臺灣高雄地方法院96年度裁全
字第5573號裁定不服，提起抗告，本院裁定如下：
    主  文
抗告駁回。
抗告訴訟費用由抗告人負擔。
    理  由
一、抗告意旨略以：因訴外人孫聿華（原名孫沛）與抗告人有
    金錢借貸關係，每月均向抗告人借款約新臺幣（下同）1 萬
    元，迄今已向抗告人共借貸110 萬元，孫聿華始將門牌號碼
    高雄市○○區○○路239 巷11弄17號之房屋及其坐落之土地
    （下稱系爭房地）以買賣為原因登記予抗告人，以償還借款
    。而孫聿華僅係向相對人借款之連帶保證人而已，並非借款
    人，且其係因被任職公司總經理所逼始為該公司之連帶保證
    人，並非為逃避債務，相對人聲請本件假處分，實有不當，
    爰請求廢棄原裁定，將相對人之聲請駁回云云。
二、按「債權人就金權請求以外之請求，欲保全強制執行者，得
    聲請假處分。假處分非因請求標的之現狀變更，有日後不能
    強制執行或甚難執行之虞者，不得為之。」民事訴訟法第
    532 條定有明文。次按請求及假處分之原因，應釋明之。前
    項釋明如有不足，而債權人陳明願供擔保或法院認為適當者
    ，法院得定相當之擔保，命供擔保後為假處分。民事訴訟法
    第533 條前段準用同法第第526 條第1 項、第2 項亦分別規
    定甚明。又假處分為保全強制執行方法之一種，苟合於假處
    分條件，並經債權人聲敘假處分之原因存在，法院即得為假
    處分之裁判，至債權人起訴主張之實體上理由是否正當，乃
    屬本案判決問題，非假處分裁判中所能解決。最高法院20年
    抗字第5 號判例亦足資參照。經查，本件相對人就其主張之
    請求及假處分之原因，除已於原審提出借據、繳息清單、系
    爭房地之土地及建物登記謄本等件（原審卷第6-7 頁、第
    9-14頁）為證外，復據相對人陳明願供擔保以補釋明之不足
    。參照上開民事訴訟法第533 條前段準用同法第526 條第1
    項、第2 項之規定，相對人聲請假處分，核無不合，應予准
    許。至抗告人所稱其與訴外人孫聿華是否有借貸關係、系爭
    房地之買賣是否確為真實及孫聿華究竟為借款人抑或連帶保
    證人等情，均屬相對人之本案債權是否確實存在等實體爭執
    ，並非本件保全程序所能審認之事項。抗告人以上開理由抗
    辯本件相對人並無理由聲請假處分云云，不足採信。
三、綜上，抗告人上開主張均不足採。從而，原裁定於斟酌本件
    假處分之目的係為禁止抗告人於本案判決確定前將系爭房地
    為讓與、設定他項權利及其他一切處分行為，則擔保金所擔
    保之範圍，應以抗告人未能讓與系爭房地、設定他項權利或
    為其他一切處分行為可能受有之損害為限，此項損害在無其
    他特殊情狀下，通常得以該不動產價值按法定遲延利息即週
    年利率5%，並加計自假處分時起至本案訴訟終結所需期間為
    計算之依據，且得由法院依職權就個案具體事實審查後酌定
    之。而上開禁止抗告人處分之系爭房地，其土地部分依公告
    現值計算為105 萬7500元【22500 元（公告現值）×47平方
    公尺＝1,057,500 元】，建物部分依課稅現值計算為6 萬
    6600元，此分別有土地登記謄本及高雄市稅捐稽徵處鼓山分
    處函文在卷可據（原審卷第13頁、第17頁），故系爭房地之
    總價值為112 萬4100元（1,057,500 ＋66,600＝1,124,100
    ）。而相對人提起本案訴訟，辦案期限合計約3 年又4 月，
    以週年利率5%計算，抗告人因本件假處分可能遭受損害為18
    萬7350元【1,124,100 元×5%×（3 ＋4/12）＝187,350 】
    。另審酌目前社會經濟狀況及不動產之價值日益攀升等一切
    情形，認相對人為抗告人供擔保20萬元後，為附條件之准許
    假處分裁定，經核並無違誤，抗告意旨指摘原裁定不當，求
    為廢棄，為無理由，應予駁回。
據上論結，本件抗告為無理由，依民事訴訟法第495 條之1 第1
項、第449 條第1 項、第95條、第78條，裁定如主文。
中　　華　　民　　國　　96　　年　　7 　　月　　25　　日
                            民事第三庭
                                審判長法官　張國彬
                                法      官  吳登輝
                                法      官　楊富強
以上正本證明與原本無異。
本件不得再抗告。
中　　華　　民　　國　　96　　年　　7 　　月　　25　　日
                                書　記　官  劉博文
